臺灣高等法院臺中分院刑事裁定　
110年度聲字第1810號
聲  請  人  臺灣高等檢察署臺中檢察分署檢察官     
受  刑  人  李正雄



上列聲請人因受刑人數罪併罰有二裁判以上，聲請定其應執行之
刑（聲請案號：110年度執聲字第852號），本院裁定如下：
    主  文
李正雄因犯如附表所示各罪所處之刑，應執行有期徒刑柒年貳月
。
    理  由
一、聲請意旨略以：受刑人李正雄因違反毒品危害防制條例數罪
    ，先後經判決確定如附表。數罪中雖有刑法第50條第1項但
    書所列情形，惟受刑人已請求檢察官聲請定應執行刑，有臺
    灣臺中地方檢察署民國110年5月21日是否請求定應執行刑調
    查表足稽，應依刑法第50條第2項、第53條、第51條第5款規
    定，定其應執行之刑，爰依刑事訴訟法第477條第1項聲請裁
    定等語。
二、裁判確定前犯數罪者，併合處罰之。但有下列情形之一者，
    不在此限：一、得易科罰金之罪與不得易科罰金之罪。二、
    得易科罰金之罪與不得易服社會勞動之罪。三、得易服社會
    勞動之罪與不得易科罰金之罪。四、得易服社會勞動之罪與
    不得易服社會勞動之罪。前項但書情形，受刑人請求檢察官
    聲請定應執行刑者，依第51條規定定之；數罪併罰，分別宣
    告其罪之刑，若宣告多數有期徒刑者，於各刑中之最長期以
    上，各刑合併之刑期以下，定其刑期，但不得逾30年，刑法
    第50條、第51條第5款分別定有明文。
三、量刑之輕重，固屬事實審法院得依職權自由裁量之事項，惟
    並非概無法律上之限制，仍應受比例原則及公平原則之限制
    。數罪併罰有二裁判以上宣告多數有期徒刑者，依刑法第53
    條、第51條第5 款之規定「於各刑中之最長期以上，各刑合
    併之刑期以下，定其刑期。但不得逾三十年。」係採「限制
    加重原則」規範執行刑之法定範圍，為其定刑之外部界限。
    乃因一律將宣告刑累計執行，刑責恐將偏重而過苛，不符現
    代刑事政策及刑罰之社會功能，而有必要透過定應執行刑程
    序，授權法官對被告本身及所犯各罪為總檢視，進行充分而
    不過度之評價，以妥適調整之。又刑法第57條之規定，係針
    對個別犯罪之科刑裁量，明定刑罰原則以及尤應審酌之各款
    事項，以為科刑輕重之標準；至數罪併罰定應執行刑之裁量
    標準，法無明文，然其裁量仍應兼衡罪責相當及特別預防之
    刑罰目的，具體審酌整體犯罪過程之各罪關係（例如各行為
    彼此間之關聯性《數罪間時間、空間、法益之異同性》、所侵
    害法益之專屬性或同一性、數罪對法益侵害之加重效應等）
    及罪數所反應行為人人格及犯罪傾向等情狀綜合判斷，為妥
    適之裁量，仍有比例原則及公平原則之拘束，倘違背此內部
    界限而濫用其裁量，仍非適法（最高法院104年度台抗字第7
    18號裁定意旨參照）。
四、查受刑人李正雄因違反毒品危害防制條例數罪，經臺灣臺中
    地方法院及本院先後判處如附表所示之刑，均分別確定在案
    （本院為犯罪事實最後判決之法院），有各該判決書、裁定
    書及臺灣高等法院被告前案紀錄表各1份在卷可稽，茲聲請
    人經受刑人請求，向本院聲請定受刑人應執行之刑，有臺灣
    臺中地方檢察署110年5月21日刑法第50條第1項但書案件是
    否請求定應執行刑調查表在卷可按，依前揭說明，聲請人之
    聲請洵屬正當，應定其應執行之刑。其所犯如附表編號3至6
    所示之罪，曾與他罪經臺灣臺中地方法院以108年度訴字第6
    46號判決定應執行有期徒刑5年4月，嗣經本院以108年度上
    訴字第2715號判決上訴駁回，其中附表編號3所示之罪因不
    得上訴而告確定。嗣附表編號3所示之罪，與附表編號1至2
    所示之罪，經本院以110年度聲字第344號裁定定應執行有期
    徒刑2年2月確定；其所犯如附表編號4至7所示之罪與該他罪
    部分經提起上訴後，該他罪部分經最高法院以110年度台上
    字第1583號判決撤銷並諭知公訴不受理，附表編號4至7所示
    之罪則經最高法院以該判決上訴駁回確定。依上開說明意旨
    ，本院考量上述定應執行刑之基本原則，及受刑人所犯各罪
    之犯罪態樣、相互關係、時間間隔、侵犯法益之綜合效果及
    合併刑罰所生痛苦之加乘效果等情，定如主文所示之應執行
    刑。
五、爰依刑事訴訟法第477條第1項，刑法第50條第2項、第53條
    、第51條第5款，裁定如主文。 
中　　華　　民　　國　　110 　年　　7 　　月　　19　　日
            刑事第六庭    審判長法　官  唐  光  義
　　　　　　　　　　　　　　    法　官  鍾  貴  堯
　　　　　　　　　　　　　　　  法　官  劉  柏  駿
以上正本證明與原本無異。     
如不服本裁定，應於裁定送達後5日內向本院提出抗告書狀(須附
繕本)。 
                                書記官  林  巧  玲 
　　　　　　　　　　　　　　　　
中　　華　　民　　國　　110 　年　　7 　　月　 19　  日

　　　　
 
 
 
 
 
 
 

 

附表：受刑人李正雄定應執行刑案件一覽表
編號            1           2           3 罪名  毒品危害防制條例 毒品危害防制條例 毒品危害防制條例 宣告刑  有期徒刑1年2月 有期徒刑1年 有期徒刑7月 犯罪日期  107年7月4日 107年7月5日 107年9月13日 偵查機關年度案號  臺中地檢107年度毒偵字第3095號 臺中地檢107年度毒偵字第3181號 臺中地檢107年度偵字第 26348號等 最後事實審 法院 臺灣臺中地方法院 臺灣臺中地方法院 臺灣高等法院臺中分院  案號 107年度訴字第2379號 107年度訴字2615號  108年度上訴字第2715號  判決日期 107年10月31日 108年1月31日 109年7月7日 確定判決 法院 臺灣臺中地方法院 臺灣臺中地方法院 臺灣高等法院臺中分院  案號 107年度訴字第2379號 107年度訴字2615號  108年度上訴字第2715號  判決確定日期 107年11月26日 108年3月4日 109年7月7日 （不得上訴） 是否為得易科罰金之案件  不得聲請易科罰金、 不得聲請易服社會勞動 不得聲請易科罰金、 不得聲請易服社會勞動 不得聲請易科罰金、 不得聲請易服社會勞動 備註  臺中地檢107年度執字第 18911號 臺中地檢108年度執字第 4145號 臺中地檢109年度執字第 13891號   臺中地檢110年度執更字第828號（編號1至3曾經定應執行有期徒刑2年2月）   













編號            4          5           6 罪名  毒品危害防制條例 毒品危害防制條例 毒品危害防制條例 宣告刑  有期徒刑3年9月 有期徒刑3年8月（11次） 有期徒刑3年7月（2次） 犯罪日期  107年8月14日 ①②107年7月10日 ③107年7月13日 ④107年7月17日 ⑤107年7月19日 ⑥107年8月4日 ⑦107年8月10日 ⑧107年8月14日 ⑨107年8月16日 ⑩107年8月22日 ⑪107年8月26日 ①107年7月9日 ②107年8月19日 偵查機關年度案號  臺中地檢107年度偵字第 26348號等 臺中地檢107年度偵字第 26348號等 臺中地檢107年度偵字第 26348號等 最後事實審 法院 臺灣高等法院臺中分院 臺灣高等法院臺中分院 臺灣高等法院臺中分院  案號 108年度上訴字第2715號 108年度上訴字第2715號 108年度上訴字第2715號  判決日期 109年7月7日 109年7月7日 109年7月7日 確定判決 法院 最高法院 最高法院 最高法院  案號 110年度台上字第1583號 110年度台上字第1583號 110年度台上字第1583號  判決確定日期 110年4月22日 110年4月22日 110年4月22日 是否為得易科罰金之案件  不得聲請易科罰金、 不得聲請易服社會勞動 不得聲請易科罰金、 不得聲請易服社會勞動 不得聲請易科罰金、 不得聲請易服社會勞動 備註  臺中地檢110年度執字第6239號   










編號            7     （以下空白）      （以下空白） 罪名  藥事法   宣告刑  有期徒刑3月   犯罪日期  107年9月13日   偵查機關年度案號  臺中地檢107年度偵字第 26348號等   最後事實審 法院 臺灣高等法院臺中分院    案號 108年度上訴字第2715號    判決日期 109年7月7日   確定判決 法院 最高法院    案號 110年度台上字第1583號    判決確定日期 110年4月22日   是否為得易科罰金之案件  不得聲請易科罰金、 得聲請易服社會勞動   備註  臺中地檢110年度執字第6 240號